【裁判字號】    92,易,1995
【裁判日期】    920718
【裁判案由】    傷害
【裁判全文】
臺灣板橋地方法院刑事判決                        九十二年度易字第一九九五號
    公  訴  人  臺灣板橋地方法院檢察署檢察官
    被      告  乙○○
右列被告因妨害公務案件，經檢察官提起公訴（九十二年度偵字第一一二四五號），
本院判決如左：
    主  文
乙○○對於公務員依法執行職務時，施強暴，處拘役肆拾日，如易科罰金，以參佰元
折算壹日。
    事  實
一、乙○○於民國九十二年五月三十一日下午十六時三十分許，在台北縣板橋市○○
    路○段玉平巷七十六弄十四號處，因酒後與其父親發生爭執滋事，臺北縣政府警
    察局板橋分局沙崙派出所巡邏警員丙○○接獲勤務中心通報後到場處理，乙○○
    竟於警員丙○○執行上開職務時，持置放在樓梯間的鐵製煙灰缸桶，施強暴上前
    砸向警員丙○○右臉部及左胸，丙○○欲制止乙○○，在逮捕過程中，乙○○復
    以牙齒咬丙○○之左胸，致其受有左乳頭咬傷、右瞼擦傷之傷害（傷害部分業據
    告訴人丙○○撤回告訴）。
二、案經丙○○告訴暨臺北縣政府警察局板橋分局報告臺灣板橋地方法院檢察署檢察
    官偵查起訴。
    理  由
一、訊之被告乙○○辯稱：伊當時喝醉不省人事，並不知有對執勤警員為上開傷害行
    為云云。惟查，右揭事實，業據證人即本件到場處理之警員丙○○於偵查及本院
    審理中指述歷歷，且有亞東醫院出具之診斷證明書一紙、現場照片及警員受傷狀
    況之照片共八張、及報告書一份附卷可考。參以被告既坦承其傷害到場執行勤務
    員警前，有飲酒至醉乙節不諱；又證人即被告之父甲○○亦證述：被告當時係喝
    醉酒鬧事有咬傷伊及警員等情無誤，而證人丙○○證稱：其同事有對被告施以酒
    精測試，被告當時呼氣所含酒精濃度為每公升一點四毫克等語。據此可知，被告
    故意飲酒自陷於泥醉酩酊之精神耗弱狀態，並在此狀態下實現平日知曉不能違犯
    之妨害警員執行公務之構成要件行為，即為學說上所稱原因自由行為，被告自仍
    應對其所實施之行為負責。被告上開所辯，尚無足卸免其罪責。本件事證已臻明
    確，被告犯行堪以認定。
二、核被告乙○○對於公務員依法執行職務時，施強暴，所為係犯刑法第一百三十五
    條第一項妨害公務罪。公訴人認被告傷害警員行為係另涉犯同法第二百七十七條
    第一項傷害罪嫌，惟查該條項之罪，依同法第二百八十七條前段之規定，係屬告
    訴乃論，茲據告訴人丙○○於本院審理中撤回告訴，本應依刑事訴訟法第三百零
    三條第三款規定諭知不受理，然公訴人認此部分與前開有罪部分有方法結果之牽
    連犯關係，屬裁判上一罪，爰不另為不受理之諭知，附此敘明。爰審酌被告之智
    識程度非高、其犯罪之動機、手段、破壞公權力執行之威信所生的危害、犯罪後
    對其酒醉後之行為深表後悔，且已獲得被害人警員丙○○之諒解等一切情狀，量
    處如主文所示之刑，併諭知易科罰金之折算標準，以資懲儆。至於扣案之煙灰缸
    鐵筒乙個，雖為被告犯罪所用之物，惟並非被告所有，業據其供明在卷，無從宣
    告沒收，併此敘明。
據上論斷，應依刑事訴訟法第二百九十九條第一項前段，刑法第一百三十五條第一項
、第四十一條第一項前段，罰金罰鍰提高標準條例第一條前段、第二條，判決如主文
。
本案經檢察官鄧媛到庭執行職務。
中      華      民      國      九十二      年      七    月    十八    日
                                  臺灣板橋地方法院刑事第六庭
                                          法  官  林  淑  婷
右正本證明與原本無異。
如不服本判決，應於判決送達後十日內，向本院提出上訴狀。
                                          書記官  廖  貞  音
中      華      民      國      九十二      年      七    月    十八    日
附錄本案論罪科刑法條全文：
刑法第一百三十五條第一項：
    對於公務員依法執行職務時，施強暴脅迫者，處三年以下有期徒刑、拘役或三百
    元以下罰金。


司法院資訊處製作；財團法人民間司法改革基金會備份。
